---
title: "Proyección de tuberculosis en **`r params$lugar`**"
output: 
  pdf_document:
    latex_engine: xelatex
    keep_tex: true
params:
  plot_file1: ""
  plot_file2: ""
  summary_text: ""
  lugar: ""
  tabla2_reporte: NULL
  tabla1_reporte: NULL
---

```{r setup, include=FALSE}
knitr::opts_chunk$set(echo = FALSE, warning = FALSE, message = FALSE)
```

# Resumen general

`r params$summary_text`

---

# Gráfico 1: Evolución histórica

A continuación se muestra el primer gráfico, que representa la evolución histórica de los casos de tuberculosis proyectados según los datos ingresados.

```{r grafico1, fig.cap="Evolución histórica de los casos", out.width='90%'}
knitr::include_graphics(params$plot_file1)
```

---

# Tabla 1: Tasa histórica

Evolución histórica de la tasa de tuberculosis.

```{r tabla1, echo=FALSE}
knitr::kable(params$tabla1_reporte, caption = "Evolución histórica de la tasa de tuberculosis", digits = 2)
```

---

# Gráfico 2: Proyección por categoría

Este segundo gráfico muestra la proyección futura de la tasa de notificación, junto con su intervalo de confianza.

```{r grafico2, fig.cap="Proyección de la tasa con intervalo de confianza", out.width='90%'}
knitr::include_graphics(params$plot_file2)
```

---

# Tabla 2: Proyección

Valores proyectados y sus intervalos de confianza.

```{r tabla2, echo=FALSE}
knitr::kable(params$tabla2_reporte, caption = "Valores proyectados", digits = 2)
```
