---
title: "Proyección de tuberculosis en `r params$lugar`"
output: 
  pdf_document:
    latex_engine: xelatex
    keep_tex: true
    toc: false
    number_sections: false
    includes:
      in_header: disable-floats.tex
params:
  plot_file1: ""
  plot_file2: ""
  summary_text: ""
  lugar: ""
  tabla2_reporte: NULL
  tabla1_reporte: NULL
---

```{r setup, include=FALSE}
knitr::opts_chunk$set(echo = FALSE, warning = FALSE, message = FALSE)
```

# Resumen general

`r params$summary_text`

\newpage

# Gráfico 1: Evolución histórica

A continuación se muestra el primer gráfico, que representa la evolución histórica de los casos de tuberculosis según los datos ingresados.

```{r grafico1, out.width='90%'}
knitr::include_graphics(params$plot_file1)
```

# Tabla 1: Valores

```{r tabla1, echo=FALSE, results='asis'}
knitr::kable(params$tabla1_reporte, digits = 2, booktabs = TRUE)
```

---

# Gráfico 2: Proyección

Este segundo gráfico muestra la proyección futura de la tasa de notificación, junto con su intervalo de confianza.

```{r grafico2, out.width='90%'}
knitr::include_graphics(params$plot_file2)
```

# Tabla 2: Valores proyectados

```{r tabla2, echo=FALSE, results='asis'}
knitr::kable(params$tabla2_reporte, digits = 2, booktabs = TRUE)
```
